臺灣花蓮地方法院民事判決　九十一年度再易字第四號
　　再審原告　　甲○○
　　再審被告　　乙○○
右當事人間請求侵權行為損害賠償事件，再審原告對於本院民國九十年十二月四日九
十年度簡上字第四二號確定判決提起再審之訴，本院判決如左：
    主      文
再審之訴駁回。
再審訴訟費用由再審原告負擔。
    理      由
一、按再審之訴顯無再審理由者，得不經言詞辯論，以判決駁回之，民事訴訟法第五
    百零二條第二項定有明文。
二、本件再審原告起訴意旨略以：原確定判決就再審被告所有之車號ＩＸ─九九○八
    號自用小客車及再審原告所有之車號ＨＵ─四三二八號自用小客車，於發生車禍
    後計算修理費用時，其計算方法及結果均非正確，可由下述各項得見：(一)原判決
    就再審被告所有之前開車輛修理費所採用之計費標準為九萬元，已低於原一審判
    決所採之十二萬餘元，但於核算折舊價值時尚少於原一審判決，顯有可疑，原判
    決以（１／５＋１）即６∕５，愈乘愈多，極為荒謬，且計算出之金額亦不相合
    ；(二)再審被告之車輛修理費中之工資費用應為四萬零七百元，減去修車廠少收之
    三千零六十元，應為三萬七千六百四十元，但原判決竟算成四萬九千三百四十元
    ；(三)烤漆費用亦應列入核算折舊之範圍，原判決於計算兩造車輛之修理費時均未
    將烤漆費列入折舊；(四)如以上開正確方法計算兩造之修理費，並計入百分之五十
    之過失責任比例，最後雙方之金額相抵算，再審被告僅得向再審原告請求一萬一
    千一百零四元。因而，再審原告自得請求廢棄原判決，並請求駁回再審被告之訴
    訟等語。
三、依再審原告所請求之內容，未見其明確表示原判決具有民事訴訟法第四百九十六
    條至第四百九十八條或第四百三十六條之七所定之再審事由，惟由其所述意旨應
    可推知其係以原判決就損害賠償金額之計算有誤，不符論理法則，而認原判決應
    具有民事訴訟法第四百九十六條第一項第一款「適用法規顯有錯誤者」之事由。
    惟查：(一)原判決就再審被告車輛修理費所採認之計費單據（甲單），係再審原告
    於第二審始提出，其中工資係認定為四萬九千三百四十元，零件費係認定為四萬
    零六百六十元，原第一審所採認之計費單據係乙單，工資係認定為四萬三千五百
    二十五元，零件費用為七萬八千七百五十元，二者之計算基礎並不相同，自難僅
    以原一、二審判決計算之金額，即認原判決有誤。而原判決理由第八頁第九行所
    記載之「１／５＋１」係指分母為六（即五加一之意），分子為一，是其係以六
    分之一計算，以四萬零六百六十元乘以六分之一即為六千七百七十七元（經四捨
    五入），尚無所謂「愈乘愈多」、「荒謬不合」之處。(二)本院調閱原審卷宗，依
    原判決所採用之甲單記載，其左半部全部關於修理工資之費用，經本院核算總計
    金額為五萬二千四百元，減去建興汽車修理廠少收之三千零六十元，即為四萬九
    千三百四十元，與原判決所計相合，再審原告主張以四萬零七百元減三千零六十
    元得出之工資價額三萬七千六百四十元，難認有據。(三)至於汽車修理當中之烤漆
    ，雖確有用新漆塗覆於車輛上，但於修理實務上須先由人工將受損之車鈑鈑平，
    再由人工持漆料噴槍塗覆，「烤漆」價值係以施工之工資為重，漆料之價值相對
    極低，故於汽車修理計價時多將烤漆列入工資項中，而不列入零件項目，故原判
    決未將烤漆費用列入零件費用並折算折舊，即非無據，再審原告逕自主張烤漆部
    分亦應折舊云云，即難採取。(四)既再審原告所指摘原判決之計算方法均難認有誤
    ，復經本院核算原判決之計算結果亦無出入，則其主張僅需賠償再審被告一萬一
    千零四元云云，亦屬無據。
四、綜上，再審原告所指摘原判決就損害賠償金額之計算方法及結果均有錯誤，而具
    有適用法規顯有錯誤之事由等情，難認存在，本件再審之訴顯無再審理由。揆諸
    前開民事訴訟法第五百零二條第二項之規定，本院自得不經言詞辯論，以判決駁
    回之。
五、依民事訴訟法第五百零二條第二項、第九十五條、第七十八條，判決如主文。
中　　　華　　　民　　　國　　九十一　　年　　　三　　　月　　 十九   　日
　　　　　　　　　　　　臺灣花蓮地方法院民事庭
~B審判長法官　陳淑媛
~B法　　　官　林碧玲
~B法　　　官　郝燮戈
右正本証明與原本無異。
如對本判決不服，應於送達後二十日內，向本院提出上訴狀（應抄附繕本）。
~B法院書記官　高明正
中　　　華　　　民　　　國　　九十一　　年　　　三　　　月　　二十  　　日
